# 请教陈版，关于上市公司合并增加子公司的信息披露问题

提问人：小王子会计 时间：2016-11-24 18:33:34
陈版您好，如果一个上市公司通过对被合并方公司章程的修改以及董事会的改组，达到对原有联营企业的控制权，将联营企业变更为控股子公司。但是此过程中并没有实际的股权投资及交易行为。这种情况下，需要履行什么样的公司内部流程及信息披露程序？这个问题目前比较困扰我们，还请陈版能够指教！

回答人：chenyiwei
我理解本质上与通过收购股权或增资方式取得控制权的决策程序一致。但具体操作方面的问题建议咨询交易所（公司管理部）内负责贵公司监管事务的人员。

提问人：小王子会计 时间：2016-11-24 19:32:34
多谢陈版！还有两个问题顺便咨询一下，第一是，上交所上市规则里面的9.16提到了，上市公司和控股子公司之间的交易，以及控股子公司之间的交易，除了证监会和上交所另有规定以外，是免于披露和履行相关程序的。但是目前不少上市公司还是会披露和子公司之间的交易，尤其是对控股子公司的借款。您觉得这是出于什么考虑？第二是，以前的 56 号文规定了不能对关联方有资金拆借，这个关联方严格意义上是上市规则披露的口径，不是会计准则的口径。我看到部分上市公司也会正常公告，对联营企业有借款。这种对联营企业的关联方资金占用，究竟是否合规？

回答人：chenyiwei
1 、与子公司之间的借款的披露，与对资金占用的监管要求有关，你看下交易所规定的资金占用明细表的披露格式就可以明白。 2 、56 号文规定的关联方范围是按照会计准则的，但在实际操作中已经逐步演变为i按上市规则口径。